# 请教陈版，分步收购

提问人：wx_5a4215812213 时间：2019-03-14 20:02:01
请教陈版！本集团有一个基金公司，基金持有某上市公司在二级市场发行的股票，占已发行股份 1%，按照交易性金融资产核算。本年度本集团向该上市公司发起要约收购，到 12 月 1 日要约期满，收购了约 80%的股份，实现控制。请问这个属于分步交易实现收购吗？

回答人：chenyiwei
如果本集团控制该基金，且此前持有 1% 股份和后续要约收购不属于一揽子交易，则在合并报表层面，属于分步交易实现收购。